臺灣基隆地方法院交通事件裁定　　　　 96年度交聲字第219號
移送機關即
原處分機關　交通部公路總局臺北區監理所基隆監理站
異　議　人
即受處分人　甲○○
上列受處分人因違反道路交通管理處罰條例案件，對於交通部公
路總局臺北區監理所基隆監理站於中華民國96年7月20日所為之
處分（原處分案號：基監字第裁42─RA0000000號），聲明異議
，本院裁定如下：
    主  文
異議駁回。
    理  由
一、原處分意旨略以：異議人即受處分人甲○○（下稱異議人）
    於民國96年5月12日上午11時55分，駕駛車牌號碼1586─GZ
    號自用小客車，行經基隆市○○路（海洋大學前）處，因有
    「限速50公里，經測速時速66公里，超速16公里、未滿20公
    里」之違規，經基隆市警察局交通警察隊逕行掣單舉發，為
    此爰依道路交通管理處罰條例第40條之規定，裁處異議人罰
    鍰新臺幣（下同）1,600元，並依同條例第63條第1項第1款
    （原裁決書漏載「第1款」）規定記違規點數1點。
二、聲明異議意旨略以：本案所附之採證照片上，明顯有2輛車
    子同時經過，故2輛車是誰超速尚有可疑之處，異議人開車
    很慢，是否測速照相有問題，為免誤判請重新裁決等語。
三、按汽車駕駛人，行車速度，超過規定之最高時速者，處新台
    幣（下同）1,200元以上2,400元以下罰鍰，道路交通管理處
    罰條例第40條第1項定有明文，且汽車駕駛人駕駛汽車違反
    前揭規定者，除應依該條所規定之罰鍰處罰外，並予記違規
    點數一點，同條例第63條第1項第1款亦定有明文。又按行車
    速度，依標誌或標線之規定，無標誌或標線者，在市區道路
    ，時速不得超過50公里，道路交通安全規則第93條第1項第1
    款前段復有明定。
四、經查：
  (一)異議人駕駛上述車輛，於上開時間，行經基隆市○○路（海
    洋大學前）處，經該處固定式雷達測速照相設備測速之時速
    為66公里，而該處限速50公里，計超速16公里之事實，有原
    舉發單位即基隆市警察局基警交字第RA0000000號舉發違反
    道路交通管理事件通知單1紙暨採證照片1張在卷可稽，且設
    置於上述違規地點之固定式電達測速照相設備，業於95年11
    月23日通過經濟部標準檢驗局國家標準檢驗合格，且領有檢
    驗合格證書期限至96年11月等情，有基隆市警察局96年8 月
    2日基警交字第0960022323號函檢附之雷達測速儀檢定合格
    證書1份在卷可稽，足認上開測得數值應屬正確無誤，而異
    議人亦不否認於上述時間駕車行經上開地點為警逕行舉發超
    速行駛之事實，故異議人於上揭時間，駕駛上開車輛行經上
    開路段確有超速之違規事實，應堪認定，其辯稱開車很慢，
    是否測速照相有問題云云，自不足採。
  (二)異議人雖又辯稱採證照片上有2輛車子，係何輛車超速尚有
    疑義云云。惟查：上述路段測速照相係以「微電腦雷達測速
    自動照相設備」，而該設備係以雷達波偵測超速車輛，能單
    獨選擇針對「同向」或「對向」車道行駛之車輛進行偵測，
    並可自動連續分別拍照存證，並無限制拍照取證角度。本案
    經依採證相片所示，旨揭車輛（即車牌號碼1586─GZ）行駛
    於對向車道（由北往南），依違規相片資料欄說明（如附件
    ），其欄位顯示為「Ｆ」，係為旨揭車輛違規查符無訛等情
    ，有基隆市警察局96年7月5日基警交字第0960019407號函暨
    函附採證照片右上角資料欄放大說明資料附卷可稽，而本案
    採證照片之右上角資料欄上確顯示「F000+066=066」，對照
    上開函文針對該測速儀器所攝得照片之說明（即「F」表示
    逆向來車道，詳如附件），可知該自動照相設備所攝得之違
    規車輛，係該設備所在位置之逆向來車（2 線道）車輛，再
    佐以上述自動照相設備之所在位置係在基隆市○○路往瑞芳
    方向之右側，即在採證照片上異議人車輛之對向車道右側，
    有基隆市警察局96年8月2日基警交字第0960022323號函附基
    隆市○○路示意圖及現場照片4 張在卷可稽，顯見上開自動
    照相設備所攝得之違規車輛係該照相設備設置地點逆向來車
    道上之異議人車輛無誤，故採證照片上除異議人駕駛之前揭
    車輛外，雖尚有一部機車經過，亦不產生誤判疑義，異議人
    以此聲明異議，並無理由。
  (三)綜上所述，異議人確有於上揭時地超速行駛之違規行為，是
    原處分機關依道路交通管理處罰條例第40條、第63條第1 項
    第1 款暨違反道路交通管理事件統一裁罰基準表等規定，裁
    處異議人罰鍰1,600 元，並記違規點數1 點，核無違誤，本
    件異議人之異議為無理由，應予駁回。
五、據上論斷，應依道路交通案件處理辦法第19條，裁定如主文
    。
中　　華　　民　　國　　96　　年　　8 　　月　　22　　日
                  交通法庭法  官  王美婷
以上正本證明與原本無異。
對於本件裁定如有不服，應於送達後5日內， 向本院提出抗告書
狀，敘述抗告之理由，抗告於臺灣高等法院。
中　　華　　民　　國　　96　　年　　8 　　月　　22　　日
                          書記官  劉珍珍
